【裁判字號】    92,上訴,4128
【裁判日期】    921224
【裁判案由】    違反自來水法
【裁判全文】
臺灣高等法院刑事判決                          九十二年度上訴字第四一二八號
    上  訴  人  臺灣臺北地方法院檢察署檢察官
    被      告  甲○○
    選任辯護人  吳義雄律師
右上訴人因被告違反自來水法案件，不服臺灣臺北地方法院九十二年度訴字第四九０
號，中華民國九十二年九月十二日第一審判決（起訴案號：臺灣臺北地方法院檢察署
九十一年度偵字第一０三一七號）提起上訴，本院判決如左：
    主  文
上訴駁回。
    理  由
一、本件起訴書所載起訴法條為自來水法第九十八條第二款之繞越所裝量水器私接水
    管罪名，嗣經原審蒞庭檢察官當庭更正為刑法第三百二十條第一項之竊盜罪名，
    合先敘明。
二、本案經本院審理結果，認第一審判決對被告甲○○為無罪之諭知，核無不當，應
    予維持，並引用第一審判決書記載之理由。（如附件）
三、檢察官上訴意旨略謂：被告係早於八十六年四月之前已搬離本件集合住宅之三樓
    ，嗣於八十八年將其原住之三樓出售予案外人張秀霓，旋該二人相串通，諉稱三
    樓係連同頂樓違建一併出售，但由被告將頂樓違建無償借回使用，可見此時被告
    即將頂樓違建所需用水，竊接告訴人乙○○之四樓住家水管，迨九十一年二月六
    日因告訴人與被告為該頂樓違建通行權之爭所提起之民事事件法官履勘現場時，
    始為告訴人之夫妹吳玲美發覺，然而原審竟僅憑推測及擬制，認定告訴人係早在
    八十八年即知悉頂樓用水係接自三樓水管，且係告訴人自行雇工所為，並非被告
    竊接，全與實際脫節，自非適當云云。
四、經查：本件之癥結係在於告訴人指訴之竊水接頭，究於何時安裝？其安裝之人是
    否為被告？茲分析如下：
  (一)告訴人於與本案相關之頂樓違建通行權之爭民事事件中，狀稱係於八十八年間發
    現被告盜接告訴人四樓住家之水至該頂樓違建物使用云云，有該訴狀影本在案（
    偵卷二五頁）可稽，於本案最初之告訴狀（九十一年六月五日）中，亦指陳係於
    八十八年十月發現「該頂樓違建加蓋屋的一切用水，均係以竊接四樓專用水管的
    方式，盜自告訴人」，有該告訴狀在卷（偵卷二頁）可憑，然而所附之證據照片
    ，其上之拍攝日期則為九十一年四月一日，有該照片存卷（偵卷四頁）可考，嗣
    於原審卻改稱：「我九十一年二月六日發現被告五樓部分竊用四樓的水，當時是
    民事庭法官到現場履勘時，我小叔發覺的。」（原審卷六九頁）復具狀改稱：發
    現人為訴外人吳玲美（原審卷七五頁），在其請求檢察官上訴狀中另稱係「告訴
    人之夫妹吳玲美為輔佐告訴人，．．．發現四樓水管被竊接之情事。」有其訴狀
    在案（請上卷三頁）可徵，可見無論係發現之時間或人員，所陳先後互異。
  (二)事實上，該五樓違建物堆滿雜物，根本僅屬倉庫性質，非供人居，為被告及告訴
    人一致供明，且有該屋內堆積情形之照片附卷（原審卷證物袋）可徵，參以拍攝
    該堆積雜物照片係在
    攝有本件相關之水管，斯時並無五樓用水從四樓接上之情，有該照片存卷可按，
    足見告訴人先前指稱被告早在八十八年間已經竊水云云，殊無可信。
  (三)就告訴人所提出為證之竊接水管照片以觀，除其中四樓被接之水管係屬新管之外
    ，三樓接管處亦同為新痕，有該照片可考，復經本院會同被告、告訴人及公訴人
    當庭勘驗照片，記明筆錄（本院卷九十二年十一月二十八日筆錄），縱然證人即
    台北自來水事業處人員翁正忠指稱無法判定該接頭處係於何時裝設等語，亦不能
    排除係同時換裝，自亦不能遽認係於九十一年間所換裝。從而，告訴人指稱伊或
    其親戚遲於九十一年二月發現遭竊水之情，亦難遽信為真。尤其，告訴人曾狀稱
    伊係於九十年六月間發現頂樓違建用電係接自三樓等語（偵卷四七頁），益見其
    所訴水管部分接用來源，伊遲於該日之後始行知悉，殊違常情。
  (四)告訴人又直陳本件之頂樓違建屋內設有用水設備之處僅浴室、馬桶而已（原審卷
    四七頁），然衡以該屋實係倉庫，根本未有人居住，有如前述，可見浴室洗澡絕
    無可能，至於馬桶用水雖有可能，但參以被告及告訴人一致供稱被告自搬家之後
    ，甚少前往該違建屋，如有回去，須經向告訴人叫門，而後由告訴人為之開門，
    始能入內等語，則按諸吾人日常生活經驗，被告殊無可能因偶而返回作短暫停留
    ，而花費相當數額之款項，雇工竊接告訴人住家水管，目的僅為上廁所之用！
  (五)再就該換裝水管之情以觀，必先將原接自三樓水管之管線阻塞，再將四樓水管亦
    予阻塞，而後始能換裝，且因四樓水管銜接加壓馬達，水管呈現「ㄣ」字型狀態
    ，有該水管照片可證，足見施工頗為費事費時，且一旦施工，必會遺留痕跡，亦
    會製造聲響，告訴人指稱被告係在告訴人開門陪同進入之情況下，雇工竊接水管
    云云，實難想像如何可能？
  (六)至於告訴人請求傳喚吳玲美到庭作證一節，因其人既未親自見聞換裝水管之人即
    係被告，自無予傳喚必要，併此敘明。
  (七)此外，別查無其他積極、確切之證據，足以證明被告有竊水之行為，自不能僅憑
    告訴人挾怨而多所瑕疵且諸多不合事理常情之指訴，遽入被告於罪。
五、檢察官徒依告訴人之請求，憑空推測被告犯罪，指摘原判決諭知被告無罪為不當
    ，提起上訴，核無理由，應予駁回。
據上論斷，應依刑事訴訟法第三百七十三條、第三百六十八條，判決如主文。
本案經檢察官邱美育到庭執行職務。
中      華      民      國    九十二    年     十二     月    二十四    日
                              臺灣高等法院刑事第十四庭
                                  審判長法  官  陳  祐  輔
                                        法  官  陳  國  文
                                        法  官  洪  昌  宏
右正本證明與原本無異。
不得上訴。
                                        書記官  廖  月  女
中      華      民      國    九十二    年     十二     月    二十五    日


司法院資訊處製作；財團法人民間司法改革基金會備份。
